Inventaris van het archief van de Nederlandse Consulaten in Roemenië, 1860-1954
Nationaal Archief, Den Haag
- C. Galati, Vice-Consulaat, 3.
  - Secretarie, 3.1.
    - Ingekomen stukken, 3.1.2.
      - Autoriteiten van de Verenigde Vorstendommen en Roemenië, 3.1.2.3.
        - Overige Roemeense autoriteiten, 7.
          - Circulaires betreffende diverse Roemeense autoriteiten inzake de benoeming van functionarissen, 1932-1939; 376; 1 omslag
          - Correspondentie van de posterijen te Galati inzake voorschriften ten aanzien van de verzending van de post, 1940; 377; 1 omslag
          - Correspondentie van de militaire commandant van het district Covurlui inzake een reorganisatie op het gebied van het financieel bestuur, 1946; 378; 1 omslag
      - Buitenlandse autoriteiten, 3.1.2.4.
        - Buitenlandse gezantschappen en consulaten, 1.
          - Correspondentie en circulaires van buitenlandse consulaten te Galati betreffende benoemingen, overplaatsingen, tijdelijke afwezigheid, uitnodigingen voor kerkdiensten en andere aangelegenheden van het corps consulaire te Galati, alsmede de lijsten van het corps consulaire te Galati in 1927, 1929, 1930 en 1931, 1860-1947; 379-384; 6 omslagen
            - 1860-1869, 379
            - 1870-1889, 380
            - 1890-1904, 381
            - 1905-1919, 382
            - 1920-1929, 383
            - 1930-1947, 384
          - Correspondentie van buitenlandse consulaten inzake handelsaangelegenheden, 1860-1927; 385; 1 omslag
          - Correspondentie van buitenlandse gezantschappen en consulaten inzake inlichtingen over- en de signalering van Ludovice Raomondo, Paul Friedrich Engelbrecht, Tiktin, Marie Augutinsky, Van der Spek en Dorsman, 1862-1941; 386; 1 omslag
          - Correspondentie van het Russische consulaat te Galati inzake in Polen gestolen waardepapieren, 1863; 387; 1 omslag
          - Correspondentie van het Franse consulaat te Galati inzake het overlijden van Desmoulins, commandant van de Franse observatiepost aan de Donau, 1866; 388; 1 omslag
          - Circulaire van het Oostenrijkse consulaat te Galati betreffende een door M. Oberlaender aan het adres van de Oostenrijkse vice-consul te Braila gerichte beschuldiging van partijdigheid, 1867; 389; 1 omslag
            Zie ook inv. nr. 423
          - Correspondentie van buitenlandse consulaten inzake de bestrijding van besmettelijke ziekten, 1867-1899; 390; 1 omslag
          - Correspondentie van het Griekse consulaat te Galati inzake E. Panas, 1869; 391; 1 omslag
          - Correspondentie van buitenlandse consulaten inzake scheepvaartaangelegenheden, 1874-1935; 392; 1 omslag
            Voor de bestreiding van besmettelijke ziekten op schepen zie inv. nr. 390
          - Correspondentie en een circulaire van buitenlandse gezantschappen en consulaten betreffende de waarneming door Nederland en van de belangen van andere landen, alsmede de waarneming door andere landen van de Nederlandse belangen, 1919-1944; 393; 1 omslag
            Zie ook inv. nr. 494
          - Correspondentie van het Britse vice-consulaat te Galati en circulaire van het Amerikaanse gezantschap te Boekarest betreffende de visering en paspoorten, 1922-1939; 394; 1 omslag
          - Correspondentie van buitenlandse consulaten inzake de schepelingen August Lienemann, Franz Mathiae, Jules Giuliani, Ion Moraitis, Cherasim Antonatos en Panaghi Locatzas, 1922-1935; 395; 1 omslag
          - Correspondentie van buitenlandse consulaten inzake de heffing van kanselarijrechten, 1922-1927; 396; 1 omslag
          - Circulaire van het gezantschap van het Koninkrijk der Serven, Croaten en Slovenen te Boekarest alsmede van het Poolse consulaat te Galati inzake de afgifte van een paspoort aan respectievelijk Luiza Martini en Edouard Trzcinski, 1925-1929; 397; 1 omslag
          - Correspondentie van buitenlandse consulaten inzake het verlenen van bijstand aan J.F.C. Heiser en Carol Larsen, 1938-1946; 398; 1 omslag
          - Circulaire van het Duitse gezantschap te Boekarest houdende nationaal-socialistische propaganda, 1940; 399; 1 stuk
        - Commission Européenne du Danube, 2.
          - Correspondentie inzake de betaling van navigatierechten door Nederlandse kapiteins, 1860; 400; 1 omslag
          - Circulaires en brochures houdende aanwijzingen, voorschriften en reglementen voor-, alsmede statistische gegevens over de scheepvaart op de Donau, 1860-1924; 401-405; 5 omslagen
            - 1860-1866, 401
            - 1867-1879, 402
            - 1880-1889, 403
            - 1890-1899, 404
            - 1900-1914, 1921, 1924, 405
          - Circulaires houdende mededelingen betreffende de organisatie en functionarissen van de Commission Européenne du Danube, 1861-1902; 406; 1 omslag
        - Commission Internationale du Pruth, 3.
          - Circulaires houdende aanwijzingen, voorschriften en reglementen voor de scheepvaart op de Pruth, 1871-1872; 407; 1 omslag
      - Personen, bedrijven, instellingen en verenigingen, 3.1.2.5.
        - Correspondentie inzake een persoon met de voornaam Georgios, 1860; 408; 1 omslag
          De achternaam is niet te ontcijferen; de brieven zijn in cyrillisch handschrift
        - Stukken betreffende het verlenen van bijstand aan Vincenzio Peschel, Oscar Goudsmit, J.H. Vernhout, Ch.L. Vervaet, J.C.A. van Ekelenburg, B. Jansen, W.W. de Regt, Tacite Deloro, Carl Szazs, Joan Weiss, Alecsei Ilinitcki, Maria Pos-Carloforti, Th. Rienks, G. Nahmanovich, Th. Fisch, G.W.A. Evers en J. van de Gulik, 1860-1938; 409; 1 omslag
          Hierbij een prentbriefkaart voorstellende de Strada Regala te Braila omstreeks 1920
        - Correspondentie van Teodore Canellos inzake de sollicitatie naar de functie van Nederlandse vice-consul te Tulcea, 1862; 410; 1 omslag
        - Correspondentie en circulaires betreffende het verlenen van bijstand aan de protestantse gemeente in Galati, de repatriëring van zieken uit het buitenland, alsmede het verstrekken van inlichtingen over het verlenen van bijstand in Roemenië ten behoeve van Nederlandse publicaties, 1862-1929; 411; 1 omslag
        - Correspondentie inzake een klacht tegen de Nederlandse beschermeling Simeon Tufeskou, alsmede het Nederlandse beschermelingschap van Feivel Leventer, Joseph Gruenberg en Carl Gluecklich, 1863-1886; 412; 1 omslag
        - Stukken betreffende verzoeken om handelsinlichtingen en bemiddeling bij handelsgeschillen, alsmede enige andere handelsaangelegenheden, 1863-1947; 413-420; 8 omslagen
          - 1863-1894, 413
          - 1895-1899, 414
          - 1900-1909, 415
          - 1910-1914, 416
          - 1915-1924, 417
          - 1925-1929, 418
          - 1930-1934, 419
          - 1935-1947, 420
        - Correspondentie inzake het gereed zijn voor het innemen van lading van het galjootschip "Gerberdina" door kapitein J. Datema, 1863; 421; 1 omslag
        - Stukken betreffende het faillisement en andere particuliere aangelegenheden van vice-consul George S. Vlasto, alsmede het lidmaatschap van verenigingen en instellingen van de Nederlandse (vice) consuls te Galati, 1866-1935; 422; 1 omslag
        - Circulaire van M. Oberlaender betreffende zijn aan het adres van de Oostenrijkse vice-consul te Braila gerichte beschuldiging van partijdigheid, 1867; 423; 1 omslag
          Zie ook inv. nr. 389
        - Rekest, waarin de buitenlandse handelsgemeenschap te Galati aan de consuls verzoekt stappen te ondernemen tegen een gemeentelijke heffing op een aantal importgoederen, 1867; 424; 1 omslag
        - Correspondentie en circulaire betreffende uitnodigingen tot het bijwonen van kerkdiensten, festiviteiten, herdenkingen en andere bijeenkomsten, 1872-1939; 425; 1 omslag
        - Staat van de fa. Schwab en Co houdende gegevens over de scheepvaart en de export via de haven van Galati gedurende het jaar 1871, 1872; 426; 1 omslag
        - Correspondentie van Alfred A. Keun inzake diefstal van sieraden, 1881; 427; 1 omslag
        - Stukken betreffende de toelating van- en de afgifte van paspoorten en visa aan Hermann Victor Westkirch, Mathilde Westkirch, Philipp Ettinger, Hermann Westkirch, Berkhout, Cornelis Wecke, Jacques Perahia, Meir Ivainer, Josef Berman, Emil Weintraub, W. Waite, A.T. Darby, Thatos Agopsa, Saad Kirkorian, Roza Goretca, Leo Herdan, Arkady Rubinowitch, Lee Miransky, Nendl Leon Bugelascu, Leone Minerbi, Michael Angius, bemanning van het s.s. "Kosti", Leonidas Sterghiadis, Leo Choiff, Samuel. Wellman, en Jan Rudolf van Til, 1881-1947; 428; 1 omslag
        - Correspondentie en circulaires betreffende musea, tentoonstellingen en jaarbeurzen, waaronder de verslagen van de 3e, 5e, 6e, 8e, 16e, 19e, 22e, 25e, 35e, 43e en 47e Nederlandse Jaarbeurs te Utrecht, 1882-1947; 429; 1 pak
        - Correspondentie van G. Popovich inzake het verlies van loten van de loterij van de stad Amsterdam, 1884; 430; 1 omslag
        - Correspondentie inzake de afwikkeling van een nalatenschap van Moses Abramovitch voor Sarah Abramovitch, 1886-1887; 431; 1 omslag
          zie ook inv.nr. 240
        - Stukken betreffende bestellingen, abonnementen en toezending van publicaties, rapporten en documentatie, 1887-1947; 432; 1 omslag
        - Correspondentie inzake de vertaling en toezending van documenten ten behoeve van het huwelijk van een persoon waarvan de naam onleesbaar is, alsmede ten behoeve van het huwelijk van L. Hirsch, 1895-1925; 433; 1 omslag
        - Correspondentie inzake het verschaffen van inlichtingen omtrent Johannes Hornstein, Beld Kovacs, Johann Simon, Joan Ciuculescu, Nicu Ciuculescu, J.C. Brandt, J.J. Brandt, H. de Hoog-Brandt, Max J. Rosenberg, Marie. Blitz, M. de Monchy, R. de Monchy, E.P. de Monchy jr., J. Goldschmidt en zonen, Rudi Catz, G.G. Schneider, Fierra en Van Oss, 1896-1946; 434; 1 omslag
        - Correspondentie inzake het verlenen van bijstand aan de schepelingen A. de Jong van het s.s. "De Ruyter", J.M. van de Gevel van het s.s. "Tromp", aan de opvarenden van het schip "Mont Blanc" en aan Joh. Roodenburg van het s.s. "Rozenburg", 1905-1922; 435; 1 omslag
        - Stukken betreffende gegevens over de geboorteakte van Hermann Westkirch en de legalisering van een handtekening op de geboorteakte van Anastina Kalinhof, 1906-1912; 436; 1 omslag
        - Stukken betreffende het verzamelen van postzegels, 1911-1934; 437; 1 omslag
        - Stukken betreffende de Nederlandse gemeenschap en de "Nederlandse Vereniging" in Roemenië, 1911-1940; 438; 1 omslag
        - Correspondentie van Dr. Ing. Wladimir V. Mendl betreffende het overlijden van zijn vader, de Nederlandse consul te Braila, 1924; 439; 1 omslag
        - Circulaire van de Kamer van Koophandel en Industrie te Galati betreffende de benoeming van functionarissen, 1925; 440; 1 omslag
        - Correspondentie van zuster Marie Wilhelmina de Sion (Jeanne Snackers) inzake een uitnodiging voor de viering van de verjaardag van Prinses Juliana, 1925; 441; 1 omslag
        - Correspondentie, waarin kapitein C. Jilaretos van het s.s. "Maria Diacakis" verzoekt om inlichtingen omtrent de voorschriften ten aanzien van dekladingen, 1927; 442; 1 omslag
        - Correspondentie inzake het uitwisselen van foto's en brochures tussen Nederlandse gemeenten en de gemeente te Galati, 1928; 443; 1 omslag
          Zie ook inv. nr. 314
        - Correspondentie inzake een verzoek om gratis spoorkaartjes voor journalisten van het blad "Vocea Galatilor" in verband met een bezoek aan Nederland, 1929; 444; 1 omslag
        - Correspondentie inzake de militaire dienst van Dumitru Popa en F.H. Kap, 1931-1940; 445; 1 omslag
        - Correspondentie en circulaires betreffende een verzoek aan de consul om op te treden als vertegenwoordiger van de Algemene Nederlandse Wegen Bond (ANWB), alsmede de oprichting van Vereniging Veilig Verkeer (VVV) "Amsterdam", 1931-1938; 446; 1 omslag
        - Circulaire van de Universiteit van Amsterdam betreffende een vakantiecursus voor Nederlandse en buitenlandse studenten, 1937; 447; 1 omslag
        - Correspondentie met het Informatiebureau van het Nederlandsche Roode Kruis inzake het overlijden van Herman Berend van Belle, 1945-1946; 448; 1 omslag
    - Uitgaande stukken, 3.1.3.
      - Minuten van uitgaande stukken, 1860-1875; 449-452; 4 omslagen
        onvolledig
        - 1860, 449
          Onvolledig
        - 1861-1964, 450
        - 1866-1873, 451
          Zeer onvolledig
        - 1874 apr. - 1875 jun, 452
      - Kopieboek "Corrispondenza Presidiale", afschriften van brieven uitgegaan aan het ministerie van Buitenlandse Zaken in Den Haag, het gezantschap te Constantinopel en het consulaat-generaal te Boekarest, 1861 febr. - 1874 febr; 453; 1 deel
      - Kopieboek "Corrispondenza Presidiale Privata", afschriften van particuliere brieven uitgegaan aan het gezantschap te Constantinopel en het consulaat-generaal te Boekarest, 1862 nov. - 1870 jul; 454; 1 deel
      - Kopieboeken, afschriften van uitgaande stukken, 1876-1927; 455-461; 7 delen
        De kopieboeken over de jaren 1876-1919 bevatten een alfabetisch register van geadressseerden. Het kopieboek over de jaren 1920-1924 bevat een zeer onvolledig alfabetisch register van geadresseerden. In het kopieboek over de periode sep. 1924 - aug. 1927 ontbreekt een dergelijk register
        - 1876 aug. - 1887 jan, 455
        - 1887 jan. - 1897 jun, 456
        - 1897 jun. - 1904 sept, 457
        - 1904 okt. - 1911 dec, 458
        - 1912 jan. - 1919 dec, 459
        - 1920 jan. - 1924 aug, 460
        - 1924 sept. - 1927 aug, 461
      - Afschriften van uitgaande stukken, 1927-1949; 462-476; 15 omslagen
        - 1927 aug. - 1927 dec, 462
        - 1928, 463
        - 1929, 464
        - 1930, 465
        - 1931, 466
        - 1932, 467
        - 1933, 468
        - 1934, 469
        - 1935, 470
        - 1936, 471
        - 1937, 472
        - 1938, 473
        - 1939, 474
        - 1940, 475
        - 1941-1949, 476
  - Kanselarij, 3.2.
    - Algemeen, 01.
      - Protocollen, registers houdende minuten van opgemaakte akten, 1860-1948; 485-488; 4 delen
        - 1860 feb. - 1894 nov, 485
          niet aangetroffen
        - 1895 mrt. - 1904 dec, 486
        - 1905 jan. - 1913 jan, 487
        - 1913 jan. - 1948 jul, 488
    - Consulaat en Consul, 02.
      - Ambtseed, 1.
        - Concept van de ambtseed van consul Marco Schmierer, 1914; 489; 1 omslag
      - Archief, 2.
        - Proces-verbaal van overdracht van het archief van het vice-consulaat te Galati aan G.B. Screm, vice-consul te Braila, in verband met zijn waarneming van het vice-consulaat, 1874; 490; 1 omslag
          Zie ook inv. nr. 293
        - Inventarislijst van het archief van het consulaat te Galati, 1882; 491; 1 stuk
        - Proces-verbaal van ontvangst van het archief betreffende de Franse waarneming van de Nederlandse belangen te Tulcea, 1882; 492; 1 omslag
        - Inventarislijst van het archief van het consulaat te Galati, 1914; 493; 1 stuk
        - Proces-verbaal van overdracht van het bij het consulaat te Galati in bewaring gegeven archief van het Noorse vice-consulaat, 1919; 494; 1 omslag
          Zie ook inv. nr. 393
      - Dienststaten, 3.
        - Dienststaten van consuls en vice-consuls, 1878-1928; 495-498; 4 omslagen
          - vice-consul Michel Schmierer 1878, 495
          - consul Ludwig Leopold Schmierer 1885, 496
          - consul Marco Schmierer 1914, 497
          - consul Wilhelm Roth 1928, 498
    - Burgerlijke Stand, 03.
      De twee in het archief aangetroffen registers van de burgerlijke stand over de jaren 1883-1889 en 1890 zijn overgedragen aan de griffie van de arrondissementsrechtbank te Den Haag
      - Inlichtingen, 1.
        - Stukken betreffende gegevens uit registers van burgelijke stand omtrent Simon Behrnstein, Fischel Rosenberg, Stoica Pantazi, Maria Pantazi, Friedrich Wilhelm Herman Schmid, Constantin Popa, Siepje Vos en Nicolaie Lupescu, 1871-1914; 499; 1 omslag
      - Huwelijken, 2.
        - Rekest van R. Kreisler betreffende het huwelijkscontract van zijn dochter Wittel met de Nederlandse onderdaan Lezel Schapierer, met bijlagen, 1863; 500; 1 omslag
        - Rekest van Martin Oberlaender betreffende de voltrekking van zijn huwelijk met Marie Weiger, 1863; 501; 1 stuk
        - Stukken betreffende het huwelijk van Maria Cernica met Gilles Noels, 1938; 502; 1 omslag
      - Overlijden, verdwijningen en nalatenschappen, 3.
        Voor overlijden en nalatenschappen van zeelieden, zie rubriek 2.08 Scheepvaart
        - Stukken betreffende de nalatenschap van Smaragda, echtgenote van L. Nicocles, voor de kinderen Nicocles, 1860; 503; 1 omslag
        - Proces-verbaal betreffende het overlijden van Johann Schlosser, 1861; 504; 1 stuk
        - Stukken betreffende de verdwijning van Henriette van der Heyden aan boord van het s.s. "Ulysses" van kapitein J. van Rynbach, 1920-1921; 505; 1 omslag
        - Stukken betreffende de verdwijning van Baronesse Maria de Smeth-Klein, 1932; 506; 1 omslag
    - Nationaliteit, 04.
      - Register van verklaringen tot behoud van de Nederlandse nationaliteit, afgelegd door Nederlandse onderdanen in verband met de wet van 12 december 1892, 1894-1938; 507; 1 deel
      - Staten houdende opgave van verklaringen tot behoud van de Nederlandse nationaliteit, afgelegd in verband met de wet van 12 december 1892, 1909-1919; 508; 1 omslag
      - Verklaringen, afgelegd door Lubartus van Til, Henry Lubartus van Til, Hermann Westkirch, Eugénie van Til en Jeanne Snackers (zuster Marie Wilhelmina de Sion) tot behoud van de Nederlandse nationaliteit, 1893-1928; 509; 1 omslag
      - Stukken betreffende de nationaliteit van Rudolf Johann van Til, 1900-1931; 510; 1 omslag
    - Paspoorten en visa, 05.
      - Het afgeven van paspoorten door diverse Nederlandse instanties en ingenomen door het (vice) consulaat te Galati ten name van Jacques Atlass, Alphonsus Johannes de Booy, Carl Joseph Emanuel, Josephine Emanuel, Cubi Philippe Ettinger, Jules Ettinger, Leon Martin Ettinger, Sali Rachelle Ettinger, Samuel A. Focschaner, Wilhelm Funt, Salomon Ginsberg, Charles Gluecklich, Joseph Gruenberg, Osias Helfand, Beniamin Helfhand, Benjamin Helfphant, Moise Kanninger, Simon Kanninger, S. van Lier, Mendel Lustgarten, Anna Maria Nijpjes, Fokke Klaas Ozinga, K. Ozinga, Pieter Ozinga, Digna Henriette Regt-Verkerk, Hester Ries, Fischel Rosenberg, Adrianus Rouville, Fanny Schmierer, Leo Silberstein, Jeanne Snackers (zuster Marie Wilhelma de Sion), David Sternberg, Willem Jan Swijtink, Eugénie van Til, Henry Lubertus van Til, Lubertus van Til, Rudolf Johann van Til, Armand Victor Westkirch, Mathilde Westkirch en Rudolf Westkirch, 1857-1921; 511; 1 pak
      - Vragenlijsten, ingevuld door buitenlanders ter verkrijgen van een visum voor een reis naar Nederland, 1926-1939; 512; 1 pak
      - Bewijs van Nederlanderschap van Jacob Marinus van der Velde, dienend als reisdocument, 1929; 513; 1 stuk
      - Stukken betreffende de afgifte van een paspoort aan Adolphe Rotemberg, Giorgio Anagnostachi, Spiridion Perissinachi, Josef Gruenberg, Moise Kaninger, Chaim Rosenberg, Simon Kaninger, Osias Helfant, Israel Kaninger, Selig Hart, Jeanne Snackers (zuster Marie Wilhelmina de Sion) en Jacob Marinus van der Velde, 1861-1940; 514; 1 omslag
    - Bescherming en bijstand, 06.
      - Register houdende opgave van afgegeven bewijzen van inschrijving als Nederlandse onderdaan en beschermeling, 1860-1899; 515; 1 deel
      - Lijst van Nederlandse beschermelingen, 1857; 516; 1 stuk
      - Staat houdende opgaven van wijzigingen in de lijst van ingeschreven Nederlandse beschermelingen over de jaren 1863-1865, 517
      - Staten houdende opgave van ingeschreven Nederlandse onderdanen en beschermelingen, 1880-1888; 518; 1 omslag
      - Staten houdende opgave van ingeschreven Nederlandse onderdanen, 1889-1899; 519; 1 omslag
        De staat van 1892 ontbreekt
      - Bewijzen van inschrijving in het register van Nederlandse onderdanen en beschermelingen, afgegeven door het (vice) consulaat te Galati ten behoeve van Jules Ettinger, Marcus Fildermann, Zelig Focschaner, Wilhelm Funt, Charles Gluecklich, Joseph Gruenberg, Zelig Hart, Osias Helfant, Bochor Itzig, Israel Kaninger, Samuel Julius Kanninger, Emil Max Schildhaus, Heinrich Sternberg, Idel Sternberg, Lubertus van Til en Rudolf Westkirch, alsmede enige niet ingevulde formulieren, 1867-1888; 520; 1 omslag
      - Bewijzen van inschrijving in het register van Nederlandse onderdanen en beschermelingen, afgegeven door het consulaat-generaal en het gezantschap te Boekarest ten behoeve van Anastase N. Athanase, Simon Behrnstein, Abraham Diamant, Jules Ettinger, Marcus Filderman, Zelig Focschaner, Wilhelm Funt, Charles Gluecklich, Zelig Hart, Leopold Hochman, Salomon Itzicovitz, Zede Kabane, Israel Kaninger, Feivel (Pavel) Moses, Chaim Rosenberg, Max Schildhaus, Heinrich Sternberg, Idel Sternberg, Lubartis van Til en Rudolf Westkirch, 1879-1886; 521; 1 omslag
      - Rekest van de voormalige Nederlandse beschermeling Hermann Biber tot verkrijging van een verblijfsvergunning, met appointement en als bijlage een bewijs van inschrijving in het register van beschermelingen, tevens dienend als verblijfsvergunning, 1855-1867; 522; 1 omslag
      - Stukken betreffende diverse aangelegenheden van de Nederlandse beschermelinge Hester (Ester) Reis (Ries), 1859-1860; 523; 1 omslag
      - Stukken betreffende het verzoek van J. Buther om het Nederlands beschermelingenschap, 1860; 524; 1 omslag
      - Stukken betreffende het verzoek van George Colliopoulos en Charalambus P. Mitropoulos om het Nederlandse beschermelingenschap, alsmede betreffende hun moeilijkheden met het Griekse vice-consulaat te Galati, 1860; 525; 1 omslag
      - Stukken betreffende een klacht van de Nederlandse beschermeling Idrail Hornstein over zijn behandeling door de politie, 1860; 526; 1 omslag
      - Stukken betreffende de bemiddeling ten behoeve van de Nederlandse beschermeling Israel Kaninger, 1860; 527; 1 omslag
      - Rekest van P.L. Nicocles tot verkrijging van het Nederlandse beschermelingenschap, 1860; 528; 1 stuk
      - Stukken betreffende het verzoek van Michel Sacorraphos om het Nederlandse beschermelingenschap en zijn moeilijkheden met het Griekse en Franse consulaat te Galati, 1860; 529; 1 omslag
      - Rekest van N. Sculi om aan de Nederlandse beschermeling Haim Khana toe te staan op te treden als arbiter in een geschil, met appointement, 1861; 530; 1 omslag
      - Rekest van Henrico Atlass tot verkrijging van het Nederlandse beschermelingenschap, 1862; 531; 1 stuk
      - Stukken betreffende een verzoek van Nicolay Deutsch om het Nederlandse beschermelingenschap, 1862; 532; 1 omslag
      - Stukken betreffende een verzoek van Kostaki Georgia om het Nederlandse beschermelingenschap, 1862; 533; 1 omslag
      - Stukken betreffende de inschrijving in het register van Nederlandse onderdanen en beschermelingen van Chaim en Avrum Isac Schoenberg, Feivel Moses, Israel Kaninger, Simon Behrnstein en Zelig Hart, 1862-1886; 534; 1 omslag
      - Rekest van Emanel Rosman tot verkrijging van het Nederlandse beschermelingenschap, met appointement, met bijlage, 1863; 535; 1 omslag
      - Stukken betreffende een dagvaarding van de voormalige Nederlandse beschermeling Georges Psaroudachi, 1867; 536; 1 omslag
      - Stukken betreffende een klacht van Ernst Diesner tegen de Nederlandse beschermeling Jacob Rockenthal, 1868; 537; 1 omslag
      - Stukken betreffende een klacht van de Nederlandse beschermeling Henrico (Enrico) Atlass tegen het vice-consulaat te Galati, 1868-1869; 538; 1 omslag
      - Rekest van Jankel Rosenfeld tot verkrijging van het Nederlandse beschermelingenschap, met appointement, 1869; 539; 1 stuk
      - Stukken betreffende een klacht van de Nederlandse beschermeling Haim Khana tegen C. Nicolau, 1870; 540; 1 omslag